【裁判字號】    95,訴,15
【裁判日期】    950125
【裁判案由】    毒品危害防治條例
【裁判全文】
臺灣臺東地方法院刑事判決                95年度訴字第15號
公  訴  人  臺灣臺東地方法院檢察署檢察官
被      告  甲○○
                    （另案於臺灣臺東監獄執行中）
上列被告因違反毒品危害防治條例案件，經檢察官提起公訴（九
十四年度毒偵字第四一八號），被告於準備程序中自白犯罪，經
本院合議庭裁定本件改由受命法官獨任進行簡式審判程序，判決
如下：
    主  文
甲○○施用第一級毒品，累犯，處有期徒刑拾月。
    事  實
一、甲○○前曾於民國八十五年間因違反肅清煙毒條例等案件，
    經臺灣高雄地方法院於八十六年三月三十一日以八十五年度
    訴字第三二八九號分別判處有期徒刑三年一月及六月，並定
    應執行刑三年五月確定；於八十六年間因恐嚇案件，經本院
    於八十六年八月二十七日以八十六年度訴字第一六七號判處
    有期徒刑一年確定；於八十六年間另因違反麻醉藥品管制條
    例案件，經本院於八十六年十月九日以八十六年度易字第八
    七九號判處有期徒刑七月確定，其於八十六年十月九日入監
    服刑，期間經本院裁定假釋中付保護管束，復因撤銷前開假
    釋而執行殘刑，於九十二年十月七日縮刑期滿執行完畢。又
    於八十九年間因施用毒品案件，經本院於八十九年八月十九
    日以八十九年度毒聲字第四二三號裁定送觀察、勒戒，因有
    繼續施用毒品之傾向，經本院於八十九年九月二十六日以八
    十九年度毒聲字第四八九號裁定送強制戒治，嗣經本院於九
    十年六月五日以九十年度毒聲字第二四六號裁定停止強制戒
    治並付保護管束，於同年九月十八日保護管束期滿執行完畢
    ，並經臺灣臺東地方法院檢察署檢察官以九十年度戒毒偵字
    第八五號為不起訴處分。詎其竟不知悔改，復於強制戒治執
    行完畢後五年內，基於施用第一級毒品之犯意，於九十四年
    十一月七日晚上十時，在其位於臺東縣臺東市○○街八十四
    號之住處，以注射血管靜脈之方式，施用第一級毒品海洛因
    ，嗣於九十四年十一月九日前往臺灣臺東監獄服刑，經採尿
    送驗結果，驗有鴉片類嗎啡及可待因等藥物陽性反應，因而
    查獲其上開施用毒品之情。
二、案經臺灣臺東監獄函報臺灣臺東地方法院檢察署檢察官偵查
    起訴。
    理  由
一、按除被告所犯為死刑、無期徒刑、最輕本刑為三年以上有期
    徒刑之罪或高等法院管轄第一審案件者外，於第一次審判期
    日前之準備程序進行中，被告先就被訴事實為有罪之陳述時
    ，審判長得告知被告簡式審判程序之旨，並聽取當事人、代
    理人、辯護人及輔佐人之意見後，裁定進行簡式審判程序，
    刑事訴訟法第二百七十三條之一第一項定有明文。經核本件
    被告甲○○所犯係死刑、無期徒刑、最輕本刑為三年以上有
    期徒刑以外之罪，其於準備程序中就被訴事實為有罪之陳述
    ，經法官告知簡式審判程序之旨，並聽取公訴人、被告之意
    見後，本院爰依首揭規定，合議裁定由受命法官獨任進行簡
    式審判程序，合先敘明。
二、右揭犯罪事實，業據被告甲○○迭於偵查及本院審理時坦承
    不諱，而被告於九十四年十一月十日，在臺灣臺東監獄所採
    尿液均經送慈濟大學濫用藥物中心檢驗，呈鴉片類嗎啡及可
    待因等藥物陽性反應，有慈濟大學濫用藥物中心檢驗總表一
    紙在卷可按。另被告於八十九年間因施用毒品案件，經本院
    於八十九年八月十九日以八十九年度毒聲字第四二三號裁定
    送觀察、勒戒，因有繼續施用毒品之傾向，經本院於八十九
    年九月二十六日以八十九年度毒聲字第四八九號裁定送強制
    戒治，嗣經本院於九十年六月五日以九十年度毒聲字第二四
    六號裁定停止強制戒治並付保護管束，於同年九月十八日保
    護管束期滿執行完畢，並經臺灣臺東地方法院檢察署檢察官
    以九十年度戒毒偵字第八五號為不起訴處分，有臺灣高等法
    院被告全國前案紀錄表附卷可憑。是以，本件事證明確，被
    告五年內再施用毒品犯行，洵堪認定。
三、核被告甲○○上揭所為，係犯毒品危害防制條例第十條第一
    項之施用第一級毒品罪。又被告前曾於八十五年間因違反肅
    清煙毒條例等案件，經臺灣高雄地方法院於八十六年三月三
    十一日以八十五年度訴字第三二八九號分別判處有期徒刑三
    年一月及六月，並定應執行刑三年五月確定；於八十六年間
    因恐嚇案件，經本院於八十六年八月二十七日以八十六年度
    訴字第一六七號判處有期徒刑一年確定；於八十六年間另因
    違反麻醉藥品管制條例案件，經本院於八十六年十月九日以
    八十六年度易字字八七九號判處有期徒刑七月確定，其於八
    十六年十月九日入監服刑，期間經本院裁定假釋中付保護管
    束，復因撤銷前開假釋而執行殘刑，於九十二年十月七日縮
    刑期滿執行完畢，此有臺灣高等法院被告全國前案紀錄表一
    份在卷可查，其受有期徒刑之執行完畢後五年內，再犯本案
    有期徒刑以上之罪，為累犯，依法加重其刑。爰審酌被告素
    行、對社會之危害、不知悔改再犯施用毒品之情、施用毒品
    情節及其犯罪後坦承之態度等一切情狀，量處如主文所示之
    刑。
據上論斷，應依刑事訴訟法第二百七十三條之一第一項、第二百
九十九條第一項前段，毒品危害防制條例第十條第一項，刑法第
十一條前段、第四十七條，判決如主文。
本案經檢察官乙○到庭執行職務
中    華    民    國    95    年    1     月    25    日
                  刑事第二庭    法  官  連雅婷
以上正本證明與原本無異。
如不服本判決，應於判決送達後10日內向本院提出上訴狀（須附
繕本）。
「切勿逕送上級法院」
                                書記官  蘇美琴
中    華    民    國    95    年    1     月    25    日
附記
毒品危害防制條例第10條第1項
施用第一級毒品者，處六月以上五年以下有期徒刑。


司法院資訊處製作；財團法人民間司法改革基金會備份。
